臺灣新北地方法院刑事判決
111年度審訴字第915號
公  訴  人  臺灣新北地方檢察署檢察官
被      告  古長壽



上列被告因傷害案件，經檢察官提起公訴（111年度偵字第21410
號），被告於本院準備程序中就被訴事實為有罪之陳述，經本院
合議庭裁定由受命法官獨任進行簡式審判程序，判決如下：
    主  文
古長壽犯傷害罪，處有期徒刑貳月，如易科罰金，以新臺幣壹仟
元折算壹日。
    事  實
一、古長壽與陳瑞龍素不相識，於民國111年（起訴書誤載為110
    年）2月14日中午12時許，在古長壽經營址設新北市○○區○○
    街00號之金孔雀餐廳，雙方因前一日陳瑞龍、李秋月在金孔
    雀餐廳之消費是否遭重複收款一事發生口角爭執，古長壽竟
    基於傷害之犯意，持塑膠條毆打陳瑞龍，致陳瑞龍受有右側
    遠端橈骨骨折之傷害。
二、案經陳瑞龍訴由新北市政府警察局中和分局報告臺灣新北地
    方檢察署檢察官偵查起訴。
    理  由
壹、程序方面：
    本件被告古長壽所犯係死刑、無期徒刑、最輕本刑為3年以
    上有期徒刑以外之罪，其於準備程序中就被訴事實為有罪之
    陳述，經法官告知簡式審判程序之旨，並聽取公訴人及被告
    之意見後，依刑事訴訟法第273條之1第1項規定，由本院合
    議庭裁定由受命法官獨任進行簡式審判程序，且依刑事訴訟
    法第273條之2及第159條第2項規定，不適用傳聞法則有關限
    制證據能力之相關規定，合先敘明。
貳、實體方面：
一、上揭犯罪事實，業經被告古長壽於警詢時、偵查中、本院準
    備程序及審理時均坦承不諱，核與證人即告訴人陳瑞龍於警
    詢時及偵查中、證人李秋月於警詢時之證述相符，並有告訴
    人手部X光照片4張、佑達骨科診所診斷證明書1份在卷可稽
    （見偵查卷第31、32、57頁），足認被告之自白與事實相符
    ，洵堪採為認定事實之依據。本案事證明確，被告犯行已堪
    認定，應依法論科。
二、論罪科刑：
  ㈠核被告所為，係犯刑法第277條第1項之傷害罪。
　㈡爰審酌被告遇事不思理性處理，僅因消費款項爭議發生口角
    爭執即毆打告訴人，致告訴人受有上開傷勢，且迄至本院審
    理時，仍未能與告訴人達成和解、賠償損失，惟念其犯後坦
    承犯行，態度非惡，並衡酌其於109年間有因違反毒品危害
    防制條例案件經法院論罪科刑及執行完畢紀錄，有臺灣高等
    法院被告前案紀錄表1份在卷可考，兼衡其犯罪之動機、目
    的、手段、告訴人所受傷害程度，及其自陳高中畢業之智識
    程度、目前從事餐飲業、需撫養母親及1名子女之生活狀況
    等一切情狀，量處如主文所示之刑，並諭知如易科罰金之折
    算標準，以資懲儆。
三、至被告持以為上開犯行之塑膠條，並未扣案，且價值低微，
    欠缺刑法上之重要性，未免執行上困難，爰依刑法第38條之
    2第2項規定，不予宣告沒收或追徵，附此敘明。
據上論斷，應依刑事訴訟法第273條之1第1項、第299條第1項前
段，刑法第277條第1項、第41條第1項前段，刑法施行法第1條之
1第1項，判決如主文。
本案經檢察官王聖涵提起公訴，經檢察官高智美到庭執行職務。
中　　華　　民　　國　　111 　年　　10　　月　　12　　日
                  刑事第二十五庭  法  官      曾淑娟
如不服本判決，應於判決送達後20日內敘明上訴理由，向本院提
出上訴狀（應附繕本），上訴於臺灣高等法院。其未敘述上訴理
由者，應於上訴期間屆滿後20日內向本院補提理由書「切勿逕送
上級法院」。
                                  書記官       王若安   
中　　華　　民　　國　　111 　年　　10　　月　　13　　日
附錄本案論罪科刑法條全文：
中華民國刑法第277條
傷害人之身體或健康者，處5年以下有期徒刑、拘役或50萬元以
下罰金。
犯前項之罪，因而致人於死者，處無期徒刑或7年以上有期徒刑
；致重傷者，處3年以上10年以下有期徒刑。